【裁判字號】    99,審易,1123
【裁判日期】    991217
【裁判案由】    過失致死等
【裁判全文】
臺灣桃園地方法院刑事判決            99年度審易字第1123號
公  訴  人  臺灣桃園地方法院檢察署檢察官
被      告  謝玉環原名鍾玉環.
上列被告因過失致死等案件，經檢察官提起公訴（99年度偵字第
號），被告於本院準備程序進行中，就被訴事實為有罪之陳述，
經本院告知簡式審判程序意旨，並聽取公訴人及被告之意見後，
本院裁定改依簡式審判程序審理，茲判決如下：
    主      文
謝玉環因過失致人於死，處有期徒刑壹年。
    事實及理由
一、犯罪事實：
    謝玉環（原名鍾玉環）係址設桃園縣中壢市○○路174 號「
    俏女孩美容精品店」之負責人，與其男友范揚雙同為該店實
    際現場管理人，於該店1 樓經營護膚商品之展示間，2 樓（
    隔有4 房1 廚房）除謝玉環之起居室外，亦作為該店護膚美
    容之包廂，3 樓（隔有2 房1 廚房）為該店護膚美容之包廂
    ，4 樓為該店小姐之起居室，5 樓則為陽台及曬衣間。又謝
    玉環有抽菸之習慣，原應注意菸蒂倘未熄滅，如接觸可燃物
    品時，極易引起火災燃燒，且其對於平日抽菸所在之地點即
    2 樓起居室擺放有床墊、地毯、塑膠垃圾桶、木質櫥櫃，且
    裝潢有木質隔間牆、窗戶、天花板等易燃物品亦非不知，詎
    其於98年11月20日20時許，因故與范揚雙口角後，在上址2
    樓起居室獨自飲用高梁酒並抽菸，於離開起居室至隔壁房間
    上廁所之前，原應注意上開情事，而依其經驗能力及客觀狀
    況，復無不能注意之情事，而其竟因飲酒後（酒測值為0.31
    MG/L）疏於注意確認丟棄之菸蒂是否完全熄滅，未妥善處理
    即逕行離去，致使該菸蒂之微小火種繼續蓄熱而於2 樓起居
    室中央南側起火燃燒。嗣謝玉環自廁所返回起居室後，發現
    白色濃煙由床墊附近竄出，隨即使用起居室內之浴室蓮蓬頭
    朝冒煙處灑水，惟火勢失控，產生之濃煙增大，謝玉環僅得
    下樓向范揚雙、范揚寬求救，並急電桃園縣政府消防局人員
    前往處理，惟此時火勢甚為猛烈，已延該2 樓起居室向南延
    燒至隔壁房間，並引發濃煙及高溫，致使斯時位於4 樓之陳
    亭妏、袁桂英、劉慧君、馬慧蘭4 人均因而往上走避至5 樓
    曬衣間，均因吸入過量濃煙，導致吸入性窒息倒臥於5 樓曬
    衣間地板上，雖經消防局人員將渠等救出火場緊急送醫，惟
    陳亭妏、袁桂英仍均不治死亡，劉慧君、馬慧蘭均受有吸入
    性灼傷之傷害（過失傷害部分均未據告訴）。火災延燒之結
    果，該住宅燒燬2 樓通道、2 樓外側第1 、2 間之內部隔間
    、外側第1 間之窗戶、天花板裝潢及電器、傢俱等物，致生
    公共危險。
二、證據名稱：
  (一)被告謝玉環於本院準備程序及審理時之自白。
  (二)告訴人宋偉民、陳榮得於警詢及檢察官偵查時之指訴，告訴
    人袁應龍於警詢時之指訴，被害人馬慧蘭於警詢時之指述，
    被害人劉慧君於本院準備程序時之指述，證人范揚、范揚
    寬於警詢及檢察官偵查時之證述，被害人家屬孫翠苓、劉冠
    良於警詢、檢察官偵查及本院準備程序中之指述，證人魏子
    開於警詢時之證述。
  (三)酒精測定紀錄表、臺灣臺南地方法院檢察署檢驗報告書（陳
    亭妏）、臺灣臺南地方法院檢察署相驗屍體證明書（陳亭妏
    ）、壢新醫院診斷證明書（陳亭妏）、臺灣桃園地方法院檢
    察署檢驗報告書（袁桂英）、臺灣桃園地方法院檢察署相驗
    屍體證明書（袁桂英）、壢新醫院診斷證明書（袁桂英）、
    桃園縣政府消防局火災原因調查鑑定書、長庚醫療財團法人
    林口長庚紀念醫院診斷證明書（劉慧君）、長庚醫療財團法
    人林口長庚紀念醫院診斷證明書（馬慧蘭）、桃園縣私立龍
    祥精神護理之家函及函送劉慧君之身障手冊、病歷摘要、精
    神病患性質評估表、入住評估表、桃園縣政府消防局函及檢
    附之桃園縣消防局派遣令各1 份、陳亭妏之相驗照片27張、
    袁桂英之相驗照片5 張、現場照片6 張。
  (四)臺灣高等法院被告前案紀錄表1 份。
三、核被告謝玉環所為，係犯刑法第175 條第3 項之失火燒燬住
    宅等以外之物罪及同法第276 條第1 項之過失致死罪。被告
    以一過失行為觸犯上開2 罪，又同時造成被害人陳亭妏、袁
    桂英死亡，應依刑法第55條之規定，從一重論以一刑法第27
    6 條第1 項之過失致死罪。爰審酌被告之過失情節、程度及
    其品行、智識程度、對被害人等造成生命、身體極大之損害
    ，及迄今尚未能彌補被害人及被害人家屬所受之傷痛等一切
    情狀，量處如主文所示之刑，以資儆懲。
四、應適用之法條：
    刑事訴訟法第299 條第1 項前段、第273 條之1 第1 項、第
    310 條之2 、第454 條第1 項，刑法第175 條第3 項、第27
    6 條第1 項、第55條。
五、如不服本判決，得自收受送達之翌日起10日內向本院提出上
    訴狀（應附繕本），其未敘述上訴理由者，應於上訴期間屆
    滿後20日內補提理由書狀於本院，上訴於臺灣高等法院。
本案經檢察官王碩志到庭執行職務。
中    華    民    國    99    年    12    月    17    日
                  刑事庭        法  官  潘怡華
以上正本證明與原本無異。
如不服本判決應於收受判決後10日內向本院提出上訴書狀，並應
敘述具體理由。其未敘述上訴理由者，應於上訴期間屆滿後20日
內向本院補提理由書( 均須按他造當事人之人數附繕本) 「切勿
逕送上級法院」。
                                書記官  郭怡君
中    華    民    國    99    年    12    月    17    日
附錄本案論罪科刑依據之法條：
中華民國刑法第175 條第3 項（放火燒燬住宅等以外之物罪）
失火燒燬前二條以外之物，致生公共危險者，處拘役或 3 百元
以下罰金。
中華民國刑法第276 條第1 項（過失致死罪）
因過失致人於死者，處2 年以下有期徒刑、拘役或2 千元以下罰
金。

司法院資訊處製作；財團法人民間司法改革基金會備份。
